# 股东将投资款以他人的名义汇入拟设立公司账户的问题

提问人：xuridongsheng 时间：2010-03-26 15:44:07
助理办理验资时，由于与对方沟通出现疏忽，以至股东将投资款以他人的名义汇入拟设立公司 账户，导致名称核准通知上的投资人名称与汇款单上的汇款人名称不一致。
我看了公司账户申请书，上面没有说明账户的性质。股东给的汇款单上也没注明是投资款。
如何解决。我想可不可以这样，将公司账户注销，将已汇入的款项退回原汇款人账户。重新申请临时存款账户，按规定程序验资。
对这种情况，大家有什么解决办法？谢谢！

回答人：chenyiwei
回复 楼主 xuridongsheng 的帖子验资是非常注重法律形式的鉴证业务，并且执业风险很大。像你所说的情况，只有先将款项退回，帐户注销后，重新按照法定程序操作。